Inventaris van het archief van het Rijksschooltoezicht, later de Inspectie van het Onderwijs, (1915) 1975-1991 (1995)
Nationaal Archief, Den Haag
- Taken, C
  - Voortgezet Onderwijs, C.3
    - Voortgezet Onderwijs (algemene onderwerpen), C.3.1
      - Betrekkingen tot andere lichamen, C.3.1.2
        - Notulen van de vergaderingen van de commissies natuur en scheikunde, wiskunde, economische wetenschappen, handelskennis, biologie, geschiedenis, aardrijkskunde, Frans, Engels en Nederlands van de schoolonderzoeken MAVO 3 en 4 over het schooljaar 1970-1971, met bijlagen, 509; 1 omslag
          5.063-0140-01 Minister van Onderwijs (Cultuur en Wetenschappen)
        - Agenda's en notulen van de vergaderingen van de commissies VWO, HAVO en MAVO, met bijlagen, 1970-1973; 510-511; 2 pakken
          - 1970, 510; 1 pak
          - 1971-1973, 511; 1 pak
        - "Beoordelingscriteria Onderwijsexperimenten", drie verslagen opgesteld door de Commissie VWO, HAVO en MAVO in het kader van de bezinning op het sectorexperimenteerplan participatie onderwijs, met bijlagen, 1971-1972; 512; 1 omslag
        - Het instellen en samenstellen van de Innovatiecommissie voor geïntegreerd onderwijs voor de leeftijdscategorie van circa 12-15 jarigen, met bijlagen, 1973-1979; 513; 1 omslag
        - "Nota inzake de plaats van de Middenschool in het onderwijsbestel", opgesteld door de Commissie Middenschool van de Inspectie VWO, HAVO en MAVO, met aanpassingen door de voorzitter, 1976; 514; 2 stukken
        - Het bij MB van 12 juli 1977 goedkeuren van de statutenwijziging van de Stichting (Centraal) Instituut voor Toetsontwikkeling (CITO) gevestigd te Arnhem, alsmede het machtigen van de staffunctionaris van het Stafbureau Juridiche Zaken diensten Onderwijs en Inspectie om als plaatsvervanger van de minister op te treden bij de ondertekening van de akte van 29 juli 1977 die deze statutenwijziging vorm geeft, met bijlagen, 1977-1979; 515-516; 2 omslagen
          - Met het MB 1977, 515; 1 omslag
          - Met de akte 1977-1979, 516; 1 omslag
        - Agenda's en notulen van de vergaderingen van de Programma - Adviescommissie Scholing, alsmede het "Eerste advies van de Adviescommissie Nascholing Voortgezet Onderwijs" en het "Tweede advies van de Programma - Adviescommissie Nascholing Middenschool", met bijlagen, 1977-1979; 517; 1 pak
        - Ingekomen en minuten van uitgaande stukken van de Projectgroep Overleg en Adviesstructuur Onderwijsaangelegenheden (PAOS), alsmede het bij MB van 20 februari 1980 opnieuw instellen van deze Projectgroep, met bijlagen, 1978-1980; 518-524; 7 omslagen
          - 1978-1980, 518; 1 omslag
          - 1978-1981, 519; 1 omslag
          - 1980, januari 21-mei 13, 520; 1 omslag
          - 1980, mei 22-augustus 31, 521; 1 omslag
          - 1980, september 18-december 8, 522; 1 omslag
          - 1980-1981, 523; 1 omslag
          - 1981-1983, 524; 1 omslag
        - "Ondersteuning Middenschoolexperimenten", rapport opgesteld door de Overleggroep Middenschool Inspectie (OMI), met bijlagen, 1980; 525; 1 omslag
        - "Bijdrage van Werkgroep 5 "Onderwijs en Opleidingsaspecten" ten behoeve van de bepaling van het regeringsstandpunt inzake het rapport van de Adviesgroep Micro - elektronica", bijgestelde versie, met bijlagen, 1980; 526; 1 omslag
        - Het door de (Rijks)commissie Fries in het Voortgezet Onderwijs uitgevoerde onderzoek naar het aantal, al dan niet gebruikte, bevoegdheden in de vakken Friese taal en letterkunde en het Fries, met het "Tussenrapport van de Rijkscommissie Fries in het Voortgezet Onderwijs", met bijlagen, 1980-1981; 527; 1 omslag
        - MB 's over de periode 1980-1985 inzake het instellen van een departementale en een interdepartementale Stuurgroep Studie en Beroepskeuzevoorlichting (DSBV en ISBV) en de overdracht van het voorzitterschap van het DGDI naar het DGVO, met bijlagen, 1980-1987; 528; 1 pak
        - Notitie van de Studiegroep Schoolbezoek Voortgezet Onderwijs inzake het schoolbezoek waarbij de HISD I betrokken is, met bijlagen, 1982-1983; 529; 1 omslag
        - Aanbevelingen van de Inspectorale Kerngroep AVO/LBO aan de staatssecretaris inzake het Voortgezet Onderwijs met name over de onderwijskundige aspecten van het omgaan met heterogeniteit in het tweede heterogene leerjaar van de scholengemeenschappen voor het AVO/LBO, alsmede rapporten van de Kerngroep over de totstandkoming van de aanbevelingen, met bijlagen, 1982-1985; 530; 1 pak
        - Het tot stand komen van het verslag "Doorstroming van middenschool naar vervolgonderwijs", een onderzoek door de Kerngroep van de Inspectorale Projectgroep Middenschool, alsmede het inspectie advies met betrekking tot de voortgang van de experimenten middenschool en een leidraad ten behoeve van de inspecteurs belast met het toezicht op een experiment middenschool, met bijlagen, 1982-1985; 531; 1 omslag
        - Rapportage met betrekking tot de opzet en uitvoering van het Onderwijsverslag in de toekomst, tussen rapport opgesteld door de Stuurgroep Onderwijsverslag, met bijlagen, 1983; 532; 1 omslag
        - Het instellen van de Interinspectorale Werkgroep Schoolwerkplan Voortgezet Onderwijs, met bijlagen, 1984; 533; 1 omslag
        - "Een verkenning naar het omgaan met heterogeniteit in de scholengemeenschappen AVO/LBO", 1985, rapport opgesteld door de Inspectorale Kerngroep Algemeen Voortgezet Onderwijs en Lager Beroepsonderwijs (AVO/LBO), alsmede "Een onderzoek naar gemengde eindexamens AVO/LBO", 1984, opgesteld door de Commissie Gemengde Eindexamens" uit de Kerngroep, met bijlagen, 1984-1986; 534; 1 omslag
        - Brieven aan het Bureau Organisatie Examens van het HAVO/MBO Directieconvent inzake het aanwijzen van 28 mei 1986 als streefdatum voor het bekendmaken van de uitslag van de examens, met bijlage, 1985; 535; 1 omslag
          5.063-0182-01 Minister van Onderwijs (Cultuur en Wetenschappen)
        - "Nascholing in het kader van het informatica stimuleringsplan", eindrapport van de Prospectiecommissie Evaluatie Nascholing Informatica Voortgezet Onderwijs, met bijlagen, 1985; 536; 1 omslag
        - Het in- en samenstellen, door de Inspecteur Generaal van het Onderwijs, van de Inspectorale Werkgroep Doorstroming Voortgezet Onderwijs (IWGD), met bijlagen, 1985-1986; 537; 1 omslag
        - Agenda's en notulen van de vergaderingen van de Beleidscommissie Evaluatie Onderzoek Experimenten HAVO en MBO, met bijlagen, 1985-1986; 538; 1 omslag
        - "Model - examenreglement voor HAVO/MBO afdeling ten behoeve van het schooljaar 1986/1987", concept, opgesteld door de Inspectorale Werkgroep HAVO/MBO, met advies van de coördinerend Inspecteur VO/BO en de Inspecteur MDGO, alsmede handleidingen voor het invullen van de eindexamenformulieren en modellen van cijferlijsten en diploma's, met bijlagen, 1985-1986; 539; 1 omslag
        - Het verzoek van de Leerplanontwikkelingsgroep (ook wel de Landelijke Ontwikkelings Groep ofwel de LOG) HAVO/MDGO aan de Ambtelijke Werkgroep HAVO/MBO om het aantal lesuren en vakken in het Inrichtingsplan voor 1986 te wijzigen, alsmede het "Vakleerplan Drama" en het concept van het "Leerplan Spelactiviteiten (Sport en Spel)", met bijlagen, 1985-1986; 540; 1 omslag
        - Het opnieuw in- en samenstellen, door de Inspecteur Generaal, van de Inspectorale Werkgroep Huisvestingszaken VO en HBO voor de duur van twee jaar met een mogelijke verlenging, alsmede een voortgangsrapportage over de werkzaamheden van de werkgroep, met bijlagen, 1985-1988; 541; 1 omslag
        - "Rendement in het Voortgezet Onderwijs", deel I en II, notities samengesteld door de gelijknamige werkgroep in opdracht van de inspectie, 1986; 542; 2 stukken
        - "Het omgaan met heterogene leerlingengroepen. Een stand van zaken overzicht 1982-1985", rapport opgesteld door de Inspectiewerkgroep Heterogeniteit samengesteld uit vertegenwoordigers van de inspectiecolleges AVO, LBO, WJ en SD, 1986; 543; 1 omslag
        - Het instellen van de Centrale Herplaatsingscommissie (CHC), de Voorlopige Adviesraad voor het Voortgezet Onderwijs en de Coördinerende Eenheid Huisvestingsbeleid (CEH), alsmede het opheffen van de Werkgroep Herstructurering Scholenbestand (WHS), met het concept van het sociaal statuut van de Werkgroep SBP, met bijlagen, 1987; 544; 1 pak
        - Advies van de Inspectorale Werkgroep Doorstroming inzake het dispensatiebeleid inspectie ten behoeve van leerlingen die niet voldoen aan de toelatingscriteria genoemd in artikel 13.2 van het Besluit Dagscholen VWO, HAVO en MAVO, met bijlagen, 1987; 545; 1 omslag
        - "Actieplan explicitering examenprogramma's", opgesteld door de DGVO Werkgroep Examens (WEX), met het verslag van het periodiek overleg MO VO, OV DGHW SG, VE, met bijlagen, 1987; 546; 1 omslag
        - Het voorstel van de Begeleidingscommissie Hewetexperiment inzake het eindexamenprogramma wiskunde A en B, met bijlagen, 1987; 547; 1 omslag
        - Het instellen van het Centraal Bureau Examens, alsmede de evaluatie van het wetsvoorstel Examenbureau, met bijlagen, 1988; 548; 1 omslag
          5.063-0138-01 Minister van Onderwijs (Cultuur en Wetenschappen)
        - "Inspectierapport 25. Het NIVO - project in de scholen. Verslag van een "Inspectiecommissie" die het project gedurende ruim een jaar kritisch volgde", met bijlagen, 1988; 549; 1 omslag
        - Het opheffen van de Taakgroep Uitwerking Programmavoorstel Evaluatie Onderwijsverzorging, alsmede de publicatie "Speciaal Onderwijs, Voortgezet Speciaal Onderwijs, Voortgezet Onderwijs. Inventarisatie van onderzoek en andere bronnen ten behoeve van de evaluatie van de onderwijsverzorging" samengesteld door het instituut voor toegepaste sociale wetenschappen, 1991; 550; 1 omslag
          bijlage is een publicatie
        - Het verstrekken van informatie over het Scholenpanel en het Onderwijs Opinie Panel, met artikelen uit de nieuwsbrieven van het Scholenpanel, met bijlagen, 1994; 551; 1 omslag
      - Wet- en regelgeving, C.3.1.3
        - Het tot stand komen van de Wet op het Leerlingenwezen, houdende een nieuwe wettelijke regeling van het leerlingenwezen, 1961-1964; 552-553; 2 pakken
          5.063-0008-01 Minister van Onderwijs (Cultuur en Wetenschappen)
          - Het inwinnen van advies 1961-1964, 552; 1 pak
          - Overleg van de Onderwijskundige Werkgroep Wet Leerlingenwezen te Lochem 1966-1968, 553; 1 pak
        - Het wijzigen van de Wet op het Voortgezet Onderwijs, 1967-1974; 554; 1 pak
        - Notulen van de vergaderingen van het ministerie met belanghebbenden uit de scheepvaart en het nautisch onderwijs inzake de alternatieven met betrekking tot het wijzigen van modellen van diploma's krachtens artikel 29 van de Wet op het Voortgezet Onderwijs, met voorbeelden, alsmede modellen van diploma's van de lerarenopleidingen, met bijlagen, 1969; 555; 1 omslag
          5.063-0111-01 Minister van Onderwijs (Cultuur en Wetenschappen)
        - MB's over 1970 inzake het verbinden van de bevoegdheid tot het geven van Voortgezet Onderwijs aan het behalen van het bewijs van bekwaamheid tot het lesgeven in de aangeduide vakken, artikelen 108 en 110 van de overgangswet Wet op het Voortgezet Onderwijs (Staatsblad 1967, 386), alsmede het concept ontwerp besluit houdende wijzigingen op het KB van 19 maart 1960 (Stb. 132) inzake het verkrijgen van de akte van bekwaamheid, met bijlagen, 1969-1971; 556; 1 omslag
        - Commentaar op de Ontwerp Kaderwet Specifiek Welzijn 1977, toegespitst op de verhouding tussen deze wet en de onderwijswetten, door de Nationale Raad voor Maatschappelijk Welzijn, met bijlagen, 1977-1978; 557; 1 omslag
        - "Bijstelling van de regelgeving en regeluitvoering in het VO. Interne nota ten behoeve van uitvoering regeerakkoord met betrekking tot knelpunten en problemen in het Voortgezet Onderwijs", 1983, opgesteld door de Directie VO/VB, alsmede reacties daarop waaronder die van de Hoofdinspectie Lager Beroepsonderwijs met aandachtspunten betreffende het LBO, met bijlagen en retroacta, 1979-1983; 558; 1 pak
        - Het wijzigen van de Wet op het Voortgezet Onderwijs houdende regelingen voor de opleidingsscholen voor leraren Basisonderwijs, alsmede het advies "Spreidingsplan lerarenopleidingen voor het Basisonderwijs", deel 1 en 2, en het verslag van de zesendertigste vergadering van de Vaste Commissie voor Onderwijs en Wetenschappen, met concept en bijlagen, 1980-1982; 559; 1 pak
        - Commentaar van de Inspectie Voortgezet Onderwijs op het ontwerp Wet Planning Voortgezet Onderwijs, met aanbiedingsbrief, 1983; 560; 1 omslag
        - MB van 28 december 1983 inzake de inrichting van en de te behandelen onderwerpen in het onderwijsverslag van de Inspectie vanaf 1983, alsmede de bijdragen van de Inspectie aan de onderwijsverslagen over 1985-1986, 1983-1986; 561; 1 omslag
        - Het wijzigen van de Wet Voortgezet Onderwijs, alsmede de Ontwerp Wet Voortgezet Onderwijs (OWVO), 1984; 562; 1 omslag
        - Proeve van een concept Ontwerp Ontwikkelingswet Voortgezet Onderwijs, deze wet vervangt niet de reeds bestaande wetten maar biedt de wettelijke grondslag voor het ontwikkelingsbeleid ten aanzien van het VO, 1984; 563; 1 stuk
        - Het tot stand komen van het ontwerp Raamwet Overleg en Adviesstructuur, met concept en memorie van toelichtingen, met bijlagen, 1985; 564; 1 omslag
        - Instructies inzake het volgen van de juiste procedures betreffende de afwikkeling van de examens en eindexamens VWO, HAVO, MAVO, AVO en LBO vastgelegd in een "Draaiboek Eindexamens", opgesteld door de desbetreffende Inspecties, met bijlagen, 1985; 565; 1 omslag
          5.063-0150-01 CEVO
        - Verslag van een inspectie onderzoek naar de effecten van de in 1985 ingevoerde nieuwe regelgeving ten aanzien van het schoolpracticum, met bijlagen, 1985-1987; 566; 1 omslag
        - Het wijzigen van het eindexamen en de inrichtingsbesluiten in verband met de verbreding en structurering van de vakkenpakketten VWO, HAVO en MAVO, met bijlagen, 1986-1987; 567; 1 omslag
        - Het tot stand komen van het MB inzake de Regeling Bewijzen van Bekwaamheid Overgangswet Voortgezet Onderwijs, met bijlagen, 1987; 568; 1 omslag
        - Het wijzigen van het Eindexamenbesluit Dagscholen VWO, HAVO en MAVO artikel 31, lid 2, met bijlage, 1987; 569; 1 omslag
        - Het tot stand komen van het KB houdende de wijziging van het Besluit avondscholen VWO, HAVO, MAVO en MEAO in verband met het scheppen van grotere duidelijkheid over de werkgelegenheidsvooruitzichten bij de aanvang van nieuwe schooljaren, alsmede de "Notitie ten behoeve van de zogenaamde 100% regeling voor het dag en avondonderwijs", opgesteld door de Inspectie, met bijlagen, 1987; 570; 1 omslag
        - KB's van 8 mei 1987 houdende het voorstel tot wijziging van de Wet op het Voortgezet Onderwijs en de Wet op het Leerlingwezen, alsmede het ontwerp besluit tot wijziging van het Besluit proefobjecten nieuw vervolg en proefprojecten deeltijdvervolg van het Beroepsonderwijs inzake de niet ten laste van 's Rijks kas komende cursussen en werkzaamheden (contractactiviteiten), met het advies inzake het wijzigen van bovenstaand, met bijlagen, 571; 1 omslag
        - Voorlopig rapport inzake de aanvraag om toepassing van artikel 56 WVO voor de Stichting De Boer Dagopleiding VWO, HAVO en MAVO en de dag en avondschool drs. R.R Vrijbergen, met bijlagen, 1989; 572; 1 omslag
        - Het toepassen van de regelgeving in verband met de lesduur verkorting, alsmede "Kanttekeningen bij de notitie lesduur verkorting van de Inspectie van het Voortgezet Onderwijs in de provincie Friesland" van 16 en 19 december 1992, met bijlagen, 1992-1993; 573; 1 omslag
      - Kamervragen, C.3.1.4
        - Kamervragen inzake het drugsgebruik onder de scholieren, 1970; 574; 1 omslag
        - Kamervragen inzake de samenstelling en het functioneren van de Werkgroep Buitengewoon Voortgezet Onderwijs, 1973; 575; 1 omslag
        - Kamervragen inzake de taken van de Inspectie bij het opgang brengen van de discussie met de scholen over de Contourennota, 1975; 576; 1 omslag
        - Kamervragen inzake de mogelijkheid om Surinaamse leerlingen op 25 november 1975 extra vrijaf te geven, met een verklaring van geen bezwaar door de minister, 577; 1 omslag
        - Kamervragen inzake het instellen en functioneren van de Kerngroep Maatschappijleer, alsmede het opheffen van de voorganger van die groep: de Commissie Modernisering Leerplan Maatschappijleer, 1975-1977; 578; 1 omslag
        - Kamervragen inzake het inacht nemen van de veiligheid door de scholen voor Lager, Middelbaar en Algemeen Voortgezet Onderwijs bij de opslag van de in het onderwijs gebruikte chemicaliën, alsmede de rol van de Inspectie bij de voorlichting daarover, met bijlagen, 1975-1979; 579; 1 omslag
        - Kamervragen inzake de hoge kosten van het drukken, door de schoolboekenuitgeverij, van de eenmalig te gebruiken katernen voor de eindexamens in het Voortgezet Onderwijs, met bijlagen, 1976; 580; 1 omslag
        - Kamervragen inzake het instellen van een Commissie Modernisering Leerplan Ontwikkeling Bouwtechniek en Werktuigbouwkunde voor het niet Wetenschappelijk Onderwijs, 1976-1977; 581; 1 omslag
        - Kamervragen inzake het beleid ten aanzien van de opleidingen voor schooldecanen en leerlingbegeleiders, alsmede het aandeel dat de vertegenwoordigers van de Nederlandse Vereniging van Schooldecanen hebben in het invullen van de taakomschrijving van hun toekomstige collega's, 1978; 582; 1 omslag
        - Kamervragen inzake de uitval van 6 tot 25 % van de lessen in het Voortgezet Onderwijs ten gevolge van roosterafwijkingen aan het eind van het schooljaar, 1978; 583; 1 omslag
        - Kamervragen inzake de nascholingsactiviteiten op het gebied van de computerkunde/informatica, zoals opgenomen in de voorlopige versie van het "Applicatie en Nascholingsplan 1981-1982", 1980-1982; 584; 1 omslag
        - Kamervragen inzake het zoekraken van het examenwerk op scholen voor het Voortgezet Onderwijs, alsmede het onderwerp en de status van die papieren, 1982; 585; 1 omslag
        - Kamervragen inzake het coördineren van de examens en de kosten van de tweede correctie van de eindexamens van 1983, alsmede het advies van de Onderwijsraad betreffende het wijzigen van de eindexamenbesluiten in verband met de tweede correctie schriftelijk examenwerk voor 1984, 586; 1 omslag
        - Kamervragen inzake de door de Inspectie gegeven adviezen met betrekking tot het oplossen van de knelpunten in het Voortgezet Onderwijs, 1984; 587; 1 omslag
        - Kamervragen inzake de kwaliteit van het geschiedenisonderwijs in Nederland, 1985; 588; 1 omslag
        - Kamervragen inzake de rol van het onderwijsonderzoek bij de bepaling, de evaluatie, de beoordeling en de verbetering van het beleid, met bijlagen, 1988-1989; 589; 1 omslag
        - Kamervragen inzake de totstandkoming van de normering bij het schoolonderzoek, 1989; 590; 1 omslag
        - Kamervragen inzake de door de regering getrokken conclusies uit het bijgevoegde "Rapport van de vertrouwensinspecteurs" over ongewenste intimiteiten in het onderwijs, alsmede kamervragen over mogelijkheden tot fraude bij de eindexamens op de Nederlandse Antillen, met bijlagen, 1989; 591; 1 omslag
      - Verslaggeving, C.3.1.5
        - Het tot stand komen van het rapport Experiment eindexamen expressievakken, van de Begeleidingscommissie Experiment Eindexamens, met een nota over de situatie van de vakken handvaardigheid, muziek en tekenen in het Voortgezet Onderwijs, alsmede stukken betreffende de samenstelling van die commissie per 1 augustus 1972, met bijlagen, 1971-1972; 592; 1 omslag
        - "Overzicht van gegevens met betrekking tot de bemanning van examencommissies", rapport naar aanleiding van de wijziging van het Vacatiegeldenbesluit, met bijlagen, 1978; 593; 1 omslag
        - "Voorstellen bundeling onderzoekingen op het gebied van schoolorganisatie", notitie met de nadruk op onderwijsvernieuwing en arbeidsvoorwaarden voor leraren in het Voortgezet Onderwijs, opgesteld door de Directie VO/VB, met bijlage, 1980; 594; 1 omslag
        - Adviezen van de Inspectie, de zes inspectiecolleges en de Inspectie Buitengewoon Onderwijs inzake het Ontwikkelingsplan Voortgezet Onderwijs (OPVO), met bijlagen, 1980; 595; 1 omslag
          Looptijd BSD aanpassen
          5.063-0504-01 Minister van Onderwijs (Cultuur en Wetenschappen)
        - "Commentaar van de Inspectie op het Ontwikkelingsplan van het Voortgezet Onderwijs". Ter bespreking op de discussiedag van de Inspectie met de staatssecretaris op 24 april 1980, met bijlage, 596; 1 omslag
        - Het verrichten van onderzoek, door de Inspectie Voortgezet en Lager Beroepsonderwijs (VO/LBO), naar de ervaringen met het "Begeleiding Interne Koördinatoren (BIK) project in de periode 1 januari 1981 tot 1 juli 1981" en het "Samenwerkende Scholen en Scholengemeenschappen, kortweg 3 S project", met bijlagen, 1980-1982; 597; 1 omslag
        - "Nota projectenbeleid", z.d, opgesteld door de Hoofdinspectie Speciale Diensten inzake de ontwikkeling van de beleidsvorming door middel van projecten ten behoeve van het Voortgezet Onderwijs, met bijlagen, 1981-1984; 598; 1 omslag
        - Het tot stand komen van de onderwijsverslagen van de (Hoofd)inspectie Lager Beroepsonderwijs en de Inspectie Voortgezet Onderwijs over de jaren 1981-1985, met bijlagen, 1981-1986; 599-601; 3 omslagen
          5.063-0442-01 Inspectie van het onderwijs
          - Over de jaren 1981-1983 1983-1984, 599; 1 omslag
          - Over het jaar 1984 1984-1985, 600; 1 omslag
          - Over het jaar 1985 1985-1986, 601; 1 omslag
        - Het tot stand komen van de rapporten over de controle op de opgegeven leerlingenaantallen in het dag/avondonderwijs MAVO, HAVO, VWO en MEAO inzake de opgaven "september 1982 en februari 1983" en "september 1983 en februari 1984" opgesteld door de Inspectie Onderwijs voor Volwassenen, met concepten en bijlagen, 1982-1984; 602; 1 pak
        - Nota van de Vaste Kamercommissie voor O en W inzake het minimum aantal te volgen lessen door de leerlingen in het Voortgezet Onderwijs, met bijlage, 1983; 603; 1 omslag
        - "De stimuleringsprojecten Voortgezet Onderwijs", notitie, met bijlagen, 1983; 604; 1 omslag
        - Advies inzake de wijzigingen in de structuur van de HAVO en VWO scholen, met aanbiedingsbrief, 1983; 605; 1 omslag
        - "Nu zorgen voor morgen. Op weg naar een samenhangend geheel van onderwijsvoorzieningen", advies van de Inspectie op de nota's "Verder na de basisschool" en "De tweede fase vervolgonderwijs", met bijlage, 1983; 606; 1 omslag
        - "Scholingsbeleid Inspectie VO", notitie opgesteld door de Stuurgroep Scholing Voortgezet Onderwijs (VO), alsmede het commentaar van de Inspectie Voortgezet Onderwijs, met bijlagen, 1983-1984; 607; 1 omslag
        - Verslagen van inspectiebezoeken, alsmede rapportages inzake de alfabetisering en de projecten educatieve activiteiten voor culturele minderheden, met bijlagen, 1983-1984; 608; 1 omslag
        - "Proefonderzoek schoolonderzoek", eindverslag van de controle van de kwaliteit van de schoolonderzoeken op de scholen, met bijlagen, 1983-1987; 609; 1 pak
        - "Vereenvoudiging van het examenstelsel in het Voortgezet Onderwijs in het bijzonder de examens LBO en MAVO", notitie opgesteld op initiatief van de Inspectie VO, door een werkgroep bestaande uit inspectieleden LBO, MBO, AVO en WJ, met bijlagen, 1985; 610; 1 omslag
        - "Inspectierapport 9. Onderwijs en informatietechnologie. Een beschrijving van de stand van zaken in het schooljaar 1985-1986", 611; 1 deel
        - "Instructie voor de correctie van het centraal schriftelijk examenwerk VWO, HAVO en MAVO", met het "Draaiboek eindexamens VWO, HAVO en MAVO", 1986, opgesteld door de Categoriale Hoofdinspectie VO/AV, alsmede bovenstaande stukken maar dan over 1985, opgesteld door het College van Inspecteurs VO/AV, met bijlagen, 1985-1986; 612; 1 omslag